臺灣新竹地方法院刑事裁定
110年度撤緩字第144號
聲  請  人  臺灣新竹地方檢察署檢察官
受  刑  人  黃佳傑


上列聲請人因受刑人不能安全駕駛致交通危險罪案件（本院109
年度竹北交簡字第683號），聲請撤銷緩刑之宣告（110年度執聲
字第1066號），本院裁定如下：
    主  文
本院一０九年度竹北交簡字第六八三號刑事簡易判決對黃佳傑所
為緩刑貳年之宣告撤銷。
    理  由
一、聲請意旨略以：受刑人黃佳傑因犯不能安全駕駛致交通危險
    罪案件，經本院於民國109年10月21日以109年度竹北交簡字
    第683號（109年度速偵字第1389號）判處有期徒刑2月，同
    時宣告緩刑2年，緩刑期間付保護管束，並於109年11月18日
    確定。茲因受刑人在保護管束期間未依規定至臺灣新竹地方
    檢察署（下稱新竹地檢署）報到，且未於本案判決確定之日
    起1年內（即109年11月18日至110年11月17日止，聲請書誤
    載為109年10月21日至110年10月20日止，應予更正），向指
    定之政府機關、政府機構、行政法人、社區或其他符合公益
    目的之機構提供60小時義務勞務，屢經告誡卻仍均未依期履
    行，有新竹地檢署觀護人簽呈、辦理受保護管束人附條件緩
    刑未履行完成報告書、通知報到函稿等資料在卷可稽。受刑
    人於緩刑付保護管束期間內，明知應按時向新竹地檢署觀護
    人報到及履行緩刑所附之負擔即本案判決確定後1年內提供
    義務勞務60小時，卻未遵守服從檢察官指揮觀護人執行應履
    行之義務勞務，其忽視刑罰強制性之心態、怠於勞務履行之
    故意甚明，顯然未知悔悟，足認原宣告之緩刑難收預期之效
    果，而有執行刑罰之必要。核該受刑人，已合於刑法第75條
    之1第1項第4款及保安處分執行法（聲請書誤載為同法，應
    予更正）第74條之2第2款、第4款所定撤銷緩刑宣告之原因
    ，爰依保安處分執行法第74條之3第1項及刑事訴訟法第476
    條之規定，聲請撤銷其緩刑宣告等語。
二、按受保護管束人在保護管束期間內，應遵守左列事項：服從
    檢察官及執行保護管束者之命令；對於身體健康、生活情況
    及工作環境等，每月至少向執行保護管束者報告1次；受保
    護管束人違反前條各款情形之一，情節重大者，檢察官得聲
    請撤銷保護管束或緩刑之宣告；受緩刑之宣告而違反第74條
    第2項第1款至第8款所定負擔情節重大，足認原宣告之緩刑
    難收其預期效果，而有執行刑罰之必要者，得撤銷其宣告，
    保安處分執行法第74條之2第2、4款、第74條之3第1項、刑
    法第75條之1第1項第4款分別定有明文。又按刑法第75條之1
    係採裁量撤銷主義，立法者以違反所定負擔「情節重大」、
    「難收其預期效果」、有執行刑罰之「必要」等不確定法律
    概念以及比例原則，賦予法院裁量撤銷緩刑與否之權限，法
    院自應就具體情事詳加審酌是否有前揭情形。而所謂違反第
    74條第2項第l款至第8款所定負擔「情節重大」，應從受刑
    人自始是否真心願意接受緩刑所附之負擔，或於緩刑期間是
    否顯有履行負擔之可能而隱匿或處分其財產、故意不履行，
    或無正當事由拒絕履行或顯有逃匿之虞等情，考量受刑人未
    履行條件情形，依比例原則，綜合衡酌原宣告之緩刑是否難
    收預期之效，而有執行刑罰之必要，以決定是否撤銷該緩刑
    宣告。又緩刑宣告本為預測性裁判，以受刑人未來保持良好
    舉止作為假設基礎，此等預測本即有不確定性，法院賦予受
    刑人緩刑之處遇，係為使受刑人能在不受刑罰執行之前提下
    ，於社會中本於自由意志對自己之生活負責，惟倘對法律上
    之義務有所忽視，甚或產生法敵對意識，即可認定原宣告之
    緩刑難收預期效果，而有執行刑罰之必要。
三、經查：
（一）本件受刑人黃佳傑因不能安全駕駛致交通危險罪案件，經
      本院於109年10月21日以109年度竹北交簡字第683號判決
      判決處有期徒刑2月，如易科罰金，以1,000元折算1日，
      同時宣告緩刑2年，緩刑期間付保護管束，並應於判決確
      定之日起1年內，向執行檢察官指定之政府機關、政府機
      構、行政法人、社區或其他符合公益目的之機構或團體，
      提供60小時之義務勞務，於109年11月18日確定，緩刑期
      間自109年11月18日起至111年11月17日等情，有本院109
      年度竹北交簡字第683號刑事簡易判決、臺灣高等法院被
      告前案紀錄表各1份在卷可稽，此部分事實堪予認定。
（二）又上開判決確定後，受刑人經通知於110年8月24日至新竹
      地檢署執行科報到，經告以緩刑起迄期間、緩刑期間付保
      護管束、受保護管束人應遵守保安處分執行法第74條之2
      規定等事項，受刑人對上開告知之事項，均表示知道等情
      ，有新竹地檢署檢察官執行附條件緩刑案件通知書、110
      年8月24日執行筆錄各1份附卷可查，堪認受刑人就其於保
      護管束期間內，應服從檢察官及執行保護管束者之命令，
      且按期向執行保護管束者報到等節，顯屬明知。
（三）惟受刑人仍於受保護管束期間內之110年9月10日、110年1
      0月7日、110年11月4日，均無故未依指定時間至新竹地檢
      署報到，該署分別於上開報到日後，均發函通知受刑人已
      違反保護管束期間應遵守事項，各予以告誡乙次，並註明
      嗣後如再有違誤，將聲請撤銷緩刑等情，有新竹地檢署觀
      護人簽呈、檢察官執行保護管束指揮書、告誡函暨送達證
      書、辦理受保護管束人附條件緩刑未履行完成報告書在卷
      可查，是受刑人於110年9月至110年11月間，屢經通知及
      告誡，仍有多達3次無故未按指定時間至新竹地檢署報到
      之紀錄，致使檢察官無從執行保護管束命令，足見其不知
      自我反省，於緩刑付保護管束期間內，未服從檢察官及執
      行保護管束者之命令，亦未每月按時向執行保護管束者報
      到。又受刑人亦經通知應於110年9月10日、110年10月8日
      、110年11月12日至新竹地檢署參加義務勞務行政說明會
      ，亦均未報到，經新竹地檢署通知告誡仍未遵期到場等情
      ，亦有新竹地檢署義務勞務告誡函暨送達證書在卷可稽，
      足見受刑人亦未遵守本案判決所命緩刑應履行之負擔。另
      受刑人經通知於110年12月28日至本院接受訊問後，向本
      院表示對於撤銷緩刑沒有意見，因為我沒有時間去服義務
      勞務，目前在上班，想要直接易科罰金執行等語，有受刑
      人110年12月28日訊問筆錄1份在卷可參，足認受刑人已違
      反保安處分執行法第74條之2第2款、第4款及刑法第75條
      之1第1項第4款規定所定應遵守之事項，情節已屬重大。
（四）綜上各情以觀，受刑人於保護管束期間內，多次無故未遵
      期報到，亦未履行義務勞務，致檢察官無從執行保護管束
      命令，且亦無接受保護管束之意願，顯見前案宣告緩刑併
      付保護管束，希藉由保安處分之執行，使受刑人在觀護人
      之監督及嚴謹規範之下，促其反省自律、改過自新之目的
      ，已無法達成，無從預期猶能恪遵相關法令規定，足認有
      違反刑法第75條之1第1項第4款及保安處分執行法第74條
      之2第2、4款規定之情形，且情節重大，並審酌受刑人受
      前揭緩刑之寬典，猶不知戒慎悔改，顯見其法治觀念薄弱
      ，自身反省能力不足，違反情節亦均非一時失慮所致，堪
      認原緩刑宣告已難收其預期效果，而有執行刑罰之必要。
      從而，聲請人聲請撤銷本院109年度竹北交簡字第683號刑
      事簡易判決關於緩刑之宣告，核與刑法第75條之1第1項第
      4款、保安處分執行法第74條之3第1項之規定相符，應予
      准許。
四、依刑事訴訟法第476條，裁定如主文。
中    華    民    國   111    年    4     月    27    日
                  刑事第七庭      法  官      王榮賓
以上正本證明與原本無異。
如不服本裁定，應於裁定送達後5日內向本院提出抗告狀。　　
中　　華　　民　　國　　111 　年　　4 　　月　　28　　日
                                  書記官      曾柏方